臺灣新竹地方法院刑事判決
111年度簡上字第67號
上  訴  人  
即  被  告  邱嘉富



上列上訴人因竊盜案件，不服本院新竹簡易庭於民國111年4月25
日所為111年度竹簡字第337號第一審刑事簡易判決（起訴案號：
110年度偵字第13843、14295號），提起上訴，本院管轄之第二
審合議庭判決如下：
    主  文
上訴駁回。
    事實及理由
壹、程序部分
　　按被告經合法傳喚，無正當之理由不到庭者，得不待其陳述
    ，逕行判決，刑事訴訟法第371條定有明文。又對於簡易判
    決有不服之上訴，準用上開規定，此觀諸刑事訴訟法第455
    條之1第3項之規定自明。查本院於民國111年9月21日行準備
    程序、111年11月3日行審理程序，本案上訴人即被告邱嘉富
    經合法傳喚，均無正當理由未到院陳述，有送達證書、本院
    刑事報到單、準備程序筆錄及審理程序筆錄等在卷可稽（簡
    上卷第75、77、83、85、161、163、169、171至174頁），
    依前開說明，本院爰不待其陳述，而為一造辯論判決。
貳、實體部分
一、本案經本院審理結果，認第一審判決以被告係犯刑法第320
    條第1項之竊盜罪，處有期徒刑4月、4月，應執行有期徒刑7
    月，並諭知易科罰金之折算標準為新臺幣（下同）1,000元
    折算1日，其認事、用法均無違誤，量刑亦屬妥適，應予維
    持，爰均引用原判決及檢察官起訴書所記載之犯罪事實、證
    據及理由（如附件甲）。
二、按刑之量定及緩刑之宣告，係實體法上賦予法院得為自由裁
    量之事項，倘其未有逾越法律所規定之範圍，或濫用其權限
    ，即不得任意指摘為違法。查本案被告所犯刑法第320條第1
    項之竊盜罪，係法定刑為5年以下有期徒刑、拘役或50萬元
    以下罰金之罪，原審於法定刑度內量處被告有期徒刑4月、4
    月，應執行有期徒刑7月，並諭知以1,000元折算1日之易科
    罰金折算標準，尚未逾越法律規定之範圍；又本院審酌被告
    竊取他人財物，欠缺尊重他人財產權之觀念，所為實有不該
    ，惟念及被告犯後坦承犯行，徒手竊取之手段尚屬平和，竊
    得財物自行返還告訴人林秋生、何初樺，兼衡被告戶籍資料
    記載高中肄業之智識程度等一切情狀，量處如主文所示之刑
    及考量被告本案兩次犯行相隔約10天，犯罪行為態樣相類，
    罪名相同等節而定應執行之刑，並均諭知易科罰金之折算標
    準，堪認原審量刑尚屬妥適，並無失出之處，難認有何明顯
    裁量逾越或濫用之違法情事，自應予維持。是本案被告提起
    上訴為無理由，應予駁回。
三、據上論斷，應依刑事訴訟法第455條之1第1項、第3項、第36
    8條、第371條、第373條，判決如主文。
本案經檢察官侯少卿提起公訴，檢察官陳郁仁到庭執行職務。
中　　華　　民　　國　　111 　年　　11　　月　　30　　日
                  刑事第三庭    審判長法  官  賴淑敏
                                      法  官  黃怡文
                                      法  官  王靜慧
以上正本證明與原本無異。
不得上訴。
中　　華　　民　　國　　111 　年　　12　　月　　1 　　日
                                      書記官  陳怡君
附錄本案論罪科刑法條：
中華民國刑法第320條第1項
意圖為自己或第三人不法之所有，而竊取他人之動產者，為竊盜
罪，處5年以下有期徒刑、拘役或50萬元以下罰金。

附  件甲：

臺灣新竹地方法院刑事簡易判決
111年度竹簡字第337號
公  訴  人  臺灣新竹地方檢察署檢察官
被      告  邱嘉富
上列被告因竊盜案件，經檢察官提起公訴（110年度偵字第13843
、14295號），因被告於偵查中自白犯罪，本院認本案（111年度
易字第195號）適宜改依簡易判決處刑，爰不經通常程序，逕以
簡易程序判決如下：
    主  文
邱嘉富犯竊盜罪，共貳罪，均累犯，均處有期徒刑肆月，如易科
罰金，均以新臺幣壹仟元折算壹日。應執行有期徒刑柒月，如易
科罰金，以新臺幣壹仟元折算壹日。　
　　犯罪事實及理由
一、本案犯罪事實及證據，除附件所示證據部分，應補充「被告
    邱嘉富於本院調查時之自白」外，餘均引用附件所示內容。
二、論罪科刑：
　㈠核被告就附件所示犯罪事實一、㈠及㈡部分所為，均係犯刑法
    第320條第1項之竊盜罪。
　㈡被告所犯上開2罪之間，犯意各別，行為互殊，應分論併罰。
　㈢被告前①因施用第二級毒品案件，經臺灣桃園地方法院（下稱
    桃園地院）以105年度壢簡字第1629號判決判處有期徒刑3月
    確定。②因施用第二級毒品案件，經本院以105年度易字第48
    4號判決判處應執行有期徒刑10月確定。③因竊盜案件，經本
    院以105年度易字第677號判決判處有期徒刑6月確定。④因竊
    盜案件，經桃園地院以106年度審簡字第108號判決判處應執
    行有期徒刑8月確定。⑤因竊盜案件，經本院以105年度易字
    第361號判決判處有期徒刑8月、應執行有期徒刑1年2月確定
    。⑥因竊盜案件，經本院以106年度易字第408號判決判處有
    期徒刑5月確定。上開案件經臺灣高等法院以107年度抗字第
    311號裁定定應執行有期徒刑3年6月確定。於民國109年11月
    4日假釋付保護管束，於110年6月3日保護管束期滿視為執行
    完畢等情，有臺灣高等法院被告前案紀錄表1份在卷可稽，
    足認被告受徒刑之執行完畢，5年以內故意再犯本案有期徒
    刑以上之2罪，均為累犯，而前案有與本案相同之竊盜罪，
    被告顯未能記取前案科刑之教訓謹慎行事，漠視法紀，對刑
    罰之反應力薄弱，未因此產生警惕作用，仍有應予處罰之惡
    性，而有加重其刑之必要，參照司法院釋字第775號解釋意
    旨，本案2罪均應依刑法第47條第1項規定，加重其刑。　
　㈣爰以行為人責任為基礎，審酌被正值壯年，不思以正途獲取
    財物，竟竊取他人財物，欠缺尊重他人財產權之觀念，所為
    實有不該，惟念及被告犯後坦承犯行，徒手竊取之手段尚屬
    平和，竊得財物自行返還告訴人林秋生、何初樺，業據告訴
    人何初樺於偵查中供述明確，另有臺灣新竹地方檢察署公務
    電話紀錄表1紙為憑（見偵13843卷第58頁、偵14295卷第59
    頁反面），兼衡被告戶籍資料記載高中肄業之智識程度等一
    切情狀，量處如主文所示之刑及考量被告本案兩次犯行相隔
    約10天，犯罪行為態樣相類，罪名相同等節而定應執行之刑
    ，並均諭知易科罰金之折算標準，以資警惕。
三、沒收：
　  被告本案犯罪所得已分別返還告訴人林秋生、何初樺，業如
    前述，爰依刑法第38條之1第5項規定，不予宣告沒收或追徵
    。
四、依刑事訴訟法第449條第2項、第454 條第2 項，逕以簡易判
    決處刑如主文。
五、本案經檢察官侯少卿提起公訴，檢察官陳亭宇到庭執行職務
    ，本院裁定改依簡易判決處刑。
六、如不服本件判決，得自收受送達之日起20日內，向本院提起
    上訴，上訴於本院第二審合議庭（須附繕本）。
中　　華　　民　　國　　111 　年　　4 　　月　　25　　日
                  新竹簡易庭  法  官  王凱平 
以上正本證明與原本無異。
中　　華　　民　　國　　111 　年　　4 　　月　　25　　日
                              書記官  鍾佩芳
【附  件：臺灣新竹地方檢察署檢察官110年度偵字第13843、14
295號起訴書】 
臺灣新竹地方檢察署檢察官起訴書
                                    110年度偵字第13843號
                                               第14295號
　　被　　告　邱嘉富　
上列被告因竊盜案件，已經偵查終結，認應該提起公訴，茲將犯
罪事實及證據並所犯法條分敘如下：
　　犯罪事實
一、邱嘉富前曾多次犯竊盜案件，經臺灣新竹地方法院以106年
    度聲字第1613號定應執行刑為有期徒刑4年2月確定，於民國
    105年7月18日入監執行，於109年11月4日假釋付保護管束，
    而於110年6月3日保護管束期滿未經撤銷假釋，以已執行完
    畢論。詎仍不知悔改，意圖為自己不法之所有，基於竊盜之
    犯意，為下列犯行：
  ㈠於110年11月3日4時47分許，騎乘車號000-000號普通重型機
    車，見林秋生停放在新竹縣○○鎮○○街000號之車號000-0000
    號自用小貨車無人看管之際，徒手竊取林秋生置於該車上之
    釣魚用具(撈網用柄) 1支(價值新臺幣〈下同〉1,050元，已返
    還林秋生)，隨即騎車離去。嗣經林秋生發覺有異報警處理
    ，經警調閱監視器錄影而循線查獲。（110年度偵字第13843
    號）
  ㈡於110年10月24日3時48分許，騎乘車號000-000號普通重型機
    車，前往何初樺所有位於新竹縣○○鄉○○路000號前貨櫃屋，
    徒手竊取何初樺所有置於該處之抽水馬達1台(價值1萬元，
    已返還何初樺)，隨即騎車離去。嗣經何初樺發覺有異報警
    處理，經警調閱監視器錄影而循線查獲。（110年度偵字第1
    4295號）
二、案經林秋生訴由新竹縣政府警察局新埔分局、何初樺訴由新
    竹縣政府警察局新湖分局報告偵辦。
　　證據並所犯法條
一、證據清單：
編號 證據名稱 待證事項 偵查案號 1 被告邱嘉富之自白 坦承犯罪事實㈠、㈡為其竊取。 110偵00000 000偵14295 2 告訴人林秋生於警詢之指訴 指訴本件遭竊事實 110偵13843 3 車輛詳細資料報表、監視器截圖照片、員警偵查報告及本署公務電話紀錄表 證明本件遭竊事實 同上 4 告訴人何初樺於警詢及偵查中之指訴 指訴本件遭竊事實 110偵14295 5 車輛詳細資料報表、現場、監視器截圖照片、竊盜行進路線圖、員警職務報告 證明本件遭竊事實 同上 
二、核被告邱嘉富就犯罪事實欄一、㈠、㈡所為，均係犯刑法第32
    0條第1項之竊盜罪嫌。被告就犯罪事實㈠至㈡共2次竊盜犯行
    ，犯意各別行為互殊，請分論併罰。又被告有如犯罪事實欄
    所載之論罪科刑執行情形，有刑案資料查註紀錄表在卷可稽
    ，其於有期徒刑執行完畢後，5年以內故意再犯本件有期徒
    刑以上之罪，為累犯，請參照大法官會議釋字第775號解釋
    意旨，審酌是否依刑法累犯規定加重其刑。另被告就犯罪事
    實欄一㈠、㈡之犯罪所得，均已返還告訴人，此有本署公務電
    話紀錄表及本署檢察事務官詢問筆錄各1份在卷可佐，依刑
    法第38條之1第5項之規定，爰不聲請宣告沒收。
三、依刑事訴訟法第251條第1項提起公訴。
  　此　致
臺灣新竹地方法院
中　　華　　民　　國　 111　　年　　2 　　月　　7 　　日
                            檢察官  侯  少  卿
本件正本證明與原本無異。
中　　華　　民　　國　 111　　年　　2 　　月　　15　　日
                            書記官  宋  品  誼